臺灣橋頭地方法院民事判決
111年度橋小字第196號
原      告  仲信資融股份有限公司

法定代理人  張銘聰  
訴訟代理人  高振洋  
被      告  黃志平  

上列當事人間請求給付分期買賣價金事件，本院於民國111年3月
18日言詞辯論終結，判決如下：
    主  文
被告應給付原告新臺幣壹萬捌仟參佰貳拾陸元，及如附表一所示
之利息。
被告應給付原告新臺幣貳萬玖仟貳佰零捌元，及如附表二所示之
利息。
原告其餘之訴駁回。
訴訟費用新臺幣壹仟元由被告負擔。
本判決關於原告勝訴部分得假執行。但被告如分別以新臺幣壹萬
捌仟參佰貳拾陸元、貳萬玖仟貳佰零捌元為原告預供擔保，免為
假執行。 
    事實及理由
一、被告經合法通知，未於言詞辯論期日到場，核無民事訴訟法
    第386 條各款所列情形，爰依原告之聲請，由其一造辯論而
    為判決。
二、原告主張：被告前向訴外人富邦媒體科技股份有限公司(下
    稱富邦公司)訂購相機，分期總價新臺幣( 下同) 39,994元
    ，並簽立分期付款申請表，同意富邦公司將上開買賣價金債
    權讓與原告(下稱甲分期買賣)，被告應自民國108 年12月15
    日起至110 年11 月15日止，共分24期，以每月為1 期，每
    期應繳納1,666 元(首期為1,676元)，若未按期繳納，即視
    為全部到期，並應支付按週年利率20% 計算之利息。被告另
    向富邦公司訂購行動電話，分期總價43,805元，亦簽立分期
    付款申請表，同意富邦公司將上開買賣價金債權讓與原告(
    下稱乙分期買賣)，被告應自109年2月1日起至112年1月1日
    止，共分36期，以每月為一期，每期應繳納1,217元(首期為
    1,210元)，若未按期繳納，即視為全部到期，且應支付按週
    年利率20% 計算之利息。詎被告未如期繳款，迄今甲分期買
    賣尚積欠本金18,326元、乙分期買賣尚積欠本金29,208元及
    相關利息未清償，屢經原告催繳，均不獲置理。為此依分期
    付款買賣契約、債權讓與之法律關係提起本件訴訟。聲明：
    (一)被告應給付原告18,326 元，及自110 年1月15日起至11
    0 年7 月19日止，按週年利率20% 計算之利息，暨自110 年
    7 月20日起至清償日止，按週年利率16% 計算之利息。(一)
    被告應給付原告29,208 元，及自110 年2月1日起至110 年7
     月19日止，按週年利率20% 計算之利息，暨自110 年7 月2
    0日起至清償日止，按週年利率16% 計算之利息。
三、被告經合法通知，未於言詞辯論期日到場，亦未提出書狀作
    何聲明或陳述。
四、得心證之理由：
（一）原告主張之上開事實，業據其提出分期付款申請表、繳款
      明細等件為證(見本院卷第13頁至第19頁) ，本院依上開
      調查證據之結果，認原告之主張為真實。
（二）本件分期付款申請表約定事項第8點固約定：申請人如有
      延遲付款……等情事時，所有未到期分期價款視為提前全部
      到期，受讓人得不經催告，逕行要求申請人立即清償全部
      債務等語。惟按分期付價之買賣，如約定買受人有遲延時
      ，出賣人得即請求支付全部價金者，除買受人遲付之價額
      已達全部價金5分之1外，出賣人仍不得請求支付全部價金
      ，民法第389條定有明文。是民法第389條既有保障分期付
      價買賣之買受人權益之目的，則前揭約定事項第8點顯已
      牴觸民法第389條之強制規定，自仍需於被告遲付之價額
      已達全部價金5分之1，始得請求被告支付全部價金。而就
      甲分期買賣部分，被告自110年1月15日起至110年5月15日
      止，遲付之金額共8,330元（計算式：1,666元×5期＝8,330
      元），已達總價款5分之1（39,994元×1/5＝7,999元，小數
      點後四捨五入），就乙分期買賣部分，被告自110年2月1
      日起至110年9月1日止，遲付金額共9,736（計算式：1,21
      7元×8期＝9,736元），亦達總價款5分之1（43,805元×1/5＝
      8,761元，小數點後四捨五入），故原告依分期付款買賣
      契約及債權讓與之法律關係，請求被告給付積欠之全部買
      賣價款18,326元、29,208元，即屬有據。又依上開約定事
      項第8點後段約定：申請人並另支付自遲延繳款日或違約
      日起至清償日止，依年利率20 %約定利率計收遲延利息等
      語，是就甲分期買賣言，被告於110年5月15日前所積欠之
      款項並未達總價款1/5，就乙分期買賣言，被告於110年9
      月1日前所積欠之款項亦未達總價款1/5，則原告自110年1
      月15日起至110年5月14日間、自110年2月1日起至110年8
      月31日間，均原僅得依各期到期日請求被告支付各該期之
      應繳分期價款，於遲延時，自僅能請求於支付期限屆滿時
      起，依各期應付未付分期款項計算之遲延利息。故原告依
      上開約定事項第8點後段約定，請求被告各給付如附表一
      、二所示之利息，洵屬有據。
五、綜上所述，原告依分期付款買賣契約、債權讓與之法律關係
    ，請求被告給付如主文第1、2 項所示金額及利息，為有理
    由，應予准許。逾此範圍之請求，為無理由，應予駁回。
六、本件原告勝訴部分係就民事訴訟法第436 條之8 適用小額訴
    訟程式所為被告敗訴之判決，依同法第436 條之20規定，應
    依職權宣告假執行。另依同法第392條第2項規定，依職權宣
    告被告預供相當擔保，免為假執行。
七、訴訟費用負擔之依據：民事訴訟法第79條。 　　
中　　華　　民　　國　　111 　年　　4 　　月　　1　　日
    　　　　　　　橋頭簡易庭　法　　　官  薛博仁
以上正本係照原本作成。
民事訴訟法第436條之24第2項：對於本判決之上訴，非以違背法
令為理由，不得為之。
如對本判決上訴，須於判決送達後20日內向本院提出上訴狀，並
判決有違背法令之具體事實之上訴理由（須按他造當事人之人數
須表明原判決所違背之法令及其具體內容與依訴訟資料可認為原
附繕本）。 
    　　　　　　　　　　　　書　記　官  林國龍
中　　華　　民　　國　　111 　年　　4 　　月　　1　　日
附表一：
期數 應付款項 (新臺幣) 計息期間 (民國) 年息 14 1,666元 自110年1月15日起至110年7月19日止 20%   自110年7月20日起至清償日止 16% 15 1,666元 自110年2月15日起至110年7月19日止 20%   自110年7月20日起至清償日止 16% 16 1,666元 自110年3月15日起至110年7月19日止 20%   自110年7月20日起至清償日止 16% 17 1,666元 自110年4月15日起至110年7月19日止 20%   自110年7月20日起至清償日止 16% 18至 24 11,662元 自110年5月15日起至110年7月19日止 20%   自110年7月20日起至清償日止 16% 合計 18,326元   
附表二：
期數 應付款項 (新臺幣) 計息期間 (民國) 年息 13 1,217元 自110年2月1日起至110年7月19日止 20%   自110年7月20日起至清償日止 16% 14 1,217元 自110年3月1日起至110年7月19日止 20%   自110年7月20日起至清償日止 16% 15 1,217元 自110年4月1日起至110年7月19日止 20%   自110年7月20日起至清償日止 16% 16 1,217元 自110年5月1日起至110年7月19日止 20%   自110年7月20日起至清償日止 16% 17 1,217元 自110年6月1日起至110年7月19日止 20%   自110年7月20日起至清償日止 16% 18 1,217元 自110年7月1日起至110年7月19日止 20%   自110年7月20日起至清償日止 16% 19 1,217元 自110年8月1日起至清償日止 16% 20至 36 20,689元 自110年9月1日起至清償日止 16% 合計 29,208元